---
title: "TPFinal_Mod4"
author: "María José Guzmán"
date: "2024-01-10"
output:
  html_document:
    theme: journal
    number_sections: no
    toc: yes
    toc_def: yes
    toc_float:
      collapsed: yes
      smooth_scroll: no
    code_download: yes
    code_fold: hide
    df_print: paged
  word_document:
    toc: yes
  pdf_document:
    toc: yes
---

# Cargar paquetes

```{r}
library(gmodels)
library(ResourceSelection)
library(ROCR)
library(Epi)
library(QuantPsyc)
library(ggplot2)
library(memisc)
```

# Cargar base

```{r message=FALSE, warning=FALSE}
base = read.csv("C:\\Users\\maria\\Dropbox\\Acádemico\\Análisis de datos\\Módulo 4\\Bases\\germancredit.csv")
attach(base)
```


*Selecciono únicamente las variables necesarias*

```{r}
names(base)
```


```{r message=FALSE, warning=FALSE}
data = base[c("Default","duration","amount","installment","age","cards")]
attach(data)

```


```{r}
logit = glm(Default~.,
           family = binomial(logit),
           data = data)

probit = glm(Default~.,
           family = binomial(probit),
           data = data)

memisc::mtable(logit,probit,digits = 6,sdigits = 3)
```

*Revisión de la bondad de ajuste*

```{r}
hl1 = hoslem.test(data$Default,fitted(logit),g=10)
hl2 = hoslem.test(data$Default,fitted(probit),g=10)
hl1
hl2
```
Ho = Bondad de ajuste
h1 = No bondad de ajuste

No se rechaza Ho, por lo tanto hay bondad de ajuste en ninguno de los dos modelos ni el probit ni el logit. A pesar de que el modelo probit tiene un p-value ligeramente mayor que el modelo logit.

*Matriz de clasificación / Matriz de confusión*


```{r}
threshold = mean(fitted(logit))
thresholdp = mean(fitted(probit))
threshold
thresholdp

```
El valor medio de ambos modelos es muy parecido, si en dado caso decidimos redondear se obtiene que el valor medio es de 0.3 para cada uno de los modelos.


```{r}
ClassLog(logit,data$Default,cut=threshold)

ClassLog(probit,data$Default,cut=thresholdp)

```
Observando los resultados anteriores, vemos que el modelo no es muy bueno debido a que predice alrededor del 60%, si observamos los modelos el logit tiende a predecir mejor ligeramente sobre el modelo probit.

*Curva ROC*

**Modelo logit**

```{r}
pred = prediction(logit$fitted.values,data$Default)
perf = performance(pred,measure = "tpr", x.measure = "fpr")
plot(perf,colorize = T, lty = 3)
abline(0,1,col="black")

```


```{r}
pred2 = prediction(probit$fitted.values,data$Default)
perf2 = performance(pred2,measure = "tpr", x.measure = "fpr")
plot(perf,colorize = T, lty = 3)
abline(0,1,col="black")
```
Se puede observar que ambas curvas estan achatadas por lo que vamos a observar sus AUC para definir que modelo es ligeramente mejor.


*Área bajo la curva y punto óptimo*

```{r}
auclog = performance(pred,measure = "auc")
aucl <- auclog@y.values[[1]]
aucl
aucpro = performance(pred2,measure = "auc")
aucp <- aucpro@y.values[[1]]
aucp
```

**Logit**

```{r}
ROC(form = Default~ duration+amount+installment+age+cards, plot = "ROC")
```

```{r}
ROC(form = Default~ duration+amount+installment+age+cards, plot = "sp")
```



**Probit**


```{r}
perf1 <- performance(pred2,"sens","spec")

sen <- slot(perf1,"y.values")[[1]]
esp <- slot(perf1,"x.values")[[1]]
alf <- slot(perf1,"alpha.values")[[1]]

mat <- data.frame(alf,sen,esp)
```

```{r}
m <- melt(mat,id=c("alf"))
```

```{r}
p1 <- ggplot(m,aes(alf,value,group=variable,
                   colour=variable))+
  geom_line(size=1.2)+
  labs(title="punto de corte para probit")

p1

```

```{r}
ggplotly(p1)
```



*Nuevo Umbral*

Se utiliza un nuevo umbral de 0.50 y se observa que la matriz de clasificación con el nuevo umbral da valores mucho mejores donde se predice correctamente los 0 con un 95% para el modelo logit y probit.

```{r}
ClassLog(logit,data$Default,cut=0.50)

ClassLog(probit,data$Default,cut=0.50)
```
*Proyección con valores hipoteticos*

```{r}
names(data)
```
```{r}
mean(data$duration)
mean(data$amount)
mean(data$installment)
mean(data$age)
mean(data$cards)
```


```{r}
newdata <- data.frame(duration=23,
                      amount=3400,
                      installment=2,
                      age= 30,
                      cards=2)

predict(logit,newdata,type = "response")
predict(probit,newdata,type = "response")
```

El mejor modelo para las predicciones es el modelo logit, debido a que su ROC es ligeramente mejor que el modelo probit al igual que si analizamos sensibilidad y especifidad.









